---
title: "Análise Exploratória"
author: "Guilherme Elias"
date: "14/02/2021"
output:
  html_document:
    df_print: paged
---

```{r message=FALSE}
library(openxlsx)
df_lim_cred = read.xlsx("Exercicios.xlsx", sheet = "Base de Dados 1") # Apenas variáveis quantitativas
df_telecom = read.xlsx("Exercicios.xlsx", sheet = "Base de Dados 2") # Há variáveis qualitativas
```

## Resumo de variáveis
É possível utilizar esse comando também para cada variável separadamente utilizando o $.
```{r}
summary(df_lim_cred)
```
```{r}
library(skimr)
skim(df_lim_cred)
```
```{r}
library(skimr)
skim(df_telecom)
```


## Análise de variáveis qualitativas
### Tabela de frequências

Com a prop.table conseguimos ver a proporção da variável.
Com apenas table vemos o valor absoluto da quantidade dos itens da variável ou da relação com a variável com outra. Ao utilizar o número 1, calcula-se a % na linha e 2 calcula-se na coluna
É possível utilizar também o cro, que é uma tabela mais bonitinha. cro_rpct = row percentage, cro_cpct = column percentage
```{r message=FALSE}
prop.table(table(df_telecom$Sexo))
prop.table(table(df_telecom$Sexo, df_telecom$Cancelou),1)
prop.table(table(df_telecom$Sexo, df_telecom$Cancelou),2)
table(df_telecom$Cancelou)

library(expss)

cro(df_telecom$Sexo)
cro_rpct(df_telecom$Sexo, df_telecom$Cancelou)
cro_cpct(df_telecom$Sexo, df_telecom$Cancelou)
```
### Gráfico de pizza

```{r}
piepercent = prop.table(table(df_telecom$Cancelou))
pie(table(df_telecom$Cancelou), labels = piepercent)

barplot(table(df_telecom$Sexo))
```

## Análise de variáveis quantitativas
### Boxplot
Há várias formas de se plotar um boxplot, entre elas temos:
```{r message=FALSE}
boxplot(df_lim_cred$Rendimento.Total)

library(ggplot2)
df_lim_cred %>%
  ggplot(aes(x='', y=Rendimento.Total)) +
  geom_boxplot(fill='turquoise')

```
### Boxplot com mais de uma variável

```{r}
boxplot(df_telecom$`Tempo_relacionamento.(anos)` ~ df_telecom$Num_de_Produtos)
```



É possível também descobrir quais são os outliers e suas respectivas linhas no banco de dados da seguinte forma:
```{r}
outliers_rend = boxplot.stats(df_lim_cred$Rendimento.Total)$out
outliers_rend

out_rend_linha = which(df_lim_cred$Rendimento.Total %in% c(outliers_rend))
out_rend_linha
```
### Histograma e assimetria
Assim como o boxplot, existe também mais de uma forma de se fazer o histograma
```{r}
df_lim_cred %>%
  ggplot(aes(Rendimento.Total)) +
  geom_histogram(bins=20, fill = 'turquoise', col = 'white')

hist(df_lim_cred$Rendimento.Total, breaks = 20)

library(moments)
skewness(df_lim_cred$Rendimento.Total) # Assimetria
```

### Gráfico de dispersão, ou, Scatterplot

```{r}
plot(df_lim_cred$Limite.do.Cheque.Especial, df_lim_cred$Salário)
```

