---
title: "Árvores de decisão"
author: "Guilherme Elias"
date: "20/02/2021"
output:
  html_document:
    df_print: paged
---

## Lendo a base de dados 

```{r message = FALSE}
library(readxl)
refeicoes = read_excel("Pedidos_Refeicoes.xlsx", sheet = "Base de Dados")
```

## Transformando as variáveis categóricas em fator
Necessário para montar árvores de decisão com rpart
```{r}
refeicoes[sapply(refeicoes, is.character)] <- lapply(refeicoes[sapply(refeicoes, is.character)], as.factor)
```

## Análise exploratória de algumas variáveis
### Visão geral dos tipos
```{r}
sapply(refeicoes, class)
```
### Variável numérica
```{r}
summary(refeicoes$Idade)
```
### 2 das variáveis categóricas
```{r}
round(prop.table(table(refeicoes$Avaliacao_media_anterior)),3)
round(prop.table(table(refeicoes$Influenciado_por_nota)),3)
```
Observa-se que a proporção da base é de 70,8% de Sim e 29,2% de Não.

## Categorização das variáveis numéricas com quantcut (corta em grupos proporções semelhantes)

```{r message = FALSE}
library(gtools)
refeicoes$Idade_cat = quantcut(refeicoes$Idade, 4)
round(prop.table(table(refeicoes$Idade_cat)),3)
```
## Análise bidimensional de algumas variáveis com a resposta

```{r}
round(prop.table(table(refeicoes$Estado_civil, refeicoes$Influenciado_por_nota), 1), 3)
round(prop.table(table(refeicoes$Ocupacao, refeicoes$Influenciado_por_nota), 1), 3)
```
## Árvore de decisão
### Com 2 níveis, sem restrição no corte dos nós utilizando

```{r message = FALSE}
library(CHAID)
controle <- chaid_control(maxheight = 2)

arvore_2niveis <- chaid(Influenciado_por_nota ~
                          Idade_cat +
                          Genero +
                          Estado_civil +
                          Ocupacao +
                          Renda_mensal +
                          Grau_educacao +
                          Refeicao_mais_frequente +
                          Compras_saudaveis +
                          Reclamacao_atraso +
                          Avaliacao_media_anterior,
                        data = refeicoes,
                        control = controle)
```

### Plot
```{r}
plot(arvore_2niveis, gp = gpar(cex = 0.8))
```
**Nesse caso apenas o grupo 8 receberá a classificação de "Sim", pois sua probabilidade é acima de 0,8, acima do corte do modelo de 0,708**

### Inserir o nó no banco de dados
```{r}
refeicoes$no_2niveis <- predict(arvore_2niveis, refeicoes, type = "node") # type = "node" pede o nó
table(refeicoes$no_2niveis)
round(prop.table(table(refeicoes$no_2niveis)), 3)
```

### Proporção de Sim e Não em cada nó criado

```{r}
(prob_geral = sum(refeicoes$Influenciado_por_nota == "Sim") / nrow(refeicoes)) # Conta quantos Sim. Retorno: 0,708, proporção da base
round(prop.table(table(refeicoes$no_2niveis, refeicoes$Influenciado_por_nota), 1), 3)
```

### Desempenho do modelo
O [,2] Pega apenas os "Sim". Mostrado abaixo
```{r}
refeicoes$prob_2niveis <- predict(arvore_2niveis, refeicoes, type = "p")[,2] # type = "p" pede a probabilidade
refeicoes$predito_2niveis <- ifelse(refeicoes$prob_2niveis >= prob_geral, "Sim", "Não") # prob geral calculada acima, 70,8
```

```{r}
round(prop.table(table(refeicoes$Influenciado_por_nota, refeicoes$predito_2niveis)), 3) # Acurácia
round(prop.table(table(refeicoes$Influenciado_por_nota, refeicoes$predito_2niveis), 1), 3) # Especificidade e Sensibilidade
```

## Árvore de decisão com parâmetros de controle diferentes
```{r}
controle <- chaid_control(maxheight = 3,
                          minsplit = 200,
                          minprob = 1) # realiza quebras apenas em nós que possuam acima de 200 observações

arvore_3niveis <- chaid(Influenciado_por_nota ~
                          Idade_cat +
                          Genero +
                          Estado_civil +
                          Ocupacao +
                          Renda_mensal +
                          Grau_educacao +
                          Refeicao_mais_frequente +
                          Compras_saudaveis +
                          Reclamacao_atraso +
                          Avaliacao_media_anterior,
                        data = refeicoes,
                        control = controle)

plot(arvore_3niveis, gp = gpar(cex = 0.8))

refeicoes$no_3niveis <- predict(arvore_3niveis, refeicoes, type = "node")
table(refeicoes$no_3niveis)
round(prop.table(table(refeicoes$no_3niveis)), 3)

(prob_geral = sum(refeicoes$Influenciado_por_nota == "Sim") / nrow(refeicoes))
round(prop.table(table(refeicoes$no_3niveis, refeicoes$Influenciado_por_nota), 1), 3)

refeicoes$prob_3niveis <- predict(arvore_3niveis, refeicoes, type = "p")[,2]
refeicoes$predito_3niveis <- ifelse(refeicoes$prob_3niveis >= prob_geral, "Sim", "Não") # prob geral calculada acima, 70,8

table(refeicoes$Influenciado_por_nota, refeicoes$predito_3niveis)
round(prop.table(table(refeicoes$Influenciado_por_nota, refeicoes$predito_3niveis)), 3)
round(prop.table(table(refeicoes$Influenciado_por_nota, refeicoes$predito_3niveis), 1), 3)
```
**Nesse caso, os grupos 9, 12 e 13 receberão a classificação de "Sim", pois sua probabilidade é acima de 0,8, acima do corte do modelo de 0,708**