---
title: "Regressao-Linear"
author: "Guilherme Elias"
date: "14/02/2021"
output: html_document
---

```{r message = FALSE}
library(openxlsx)
df_startups = read.xlsx("Regressao-linear-multipla.xlsx", sheet = "Startups")
options(scipen = 999)
```

## Análise de Correlação
Para buscar multicolinearidade
```{r, message = FALSE}
library(GGally)
ggpairs(df_startups, title="Correlograma")
```

## Regressão Linear com todas as variáveis

Para retirar as variáveis, basta indicar quais devem ser removidas inserindo um - ou indicar ao programa quais variáveis devem ser utilizadas.

```{r}
regressao = lm(data=df_startups, Lucro ~ .)
summary(regressao)
```

### Stepwise
Para utilizar o stepwise, basta montar a regressão com todas as variáveis e aplicar o comando "step".
No fim, há a melhor regressão escolhida pela função step.
```{r}
regressao_step = lm(data=df_startups, Lucro ~ .)
step(regressao_step, direction="both")
```
#### Regressão escolhida pela função
```{r}
regressao_step_final = lm(formula = Lucro ~ Investimento_PeD + Investimento_em_Mkt, 
    data = df_startups)
summary(regressao_step_final)
```
#### Equação final

$y = 47579,56259 + 0,73571x_1 + 0,07094x_2$

Sendo y = Lucro, $x_1$ = Investimento_PeD e $x_2$ = Investimento_em_Mkt

### Predict

```{r}
dados_predicao = data.frame(Investimento_PeD=c(40000), Investimento_em_Mkt=c(100000))
predict(regressao_step_final, dados_predicao)
```
